臺灣高等法院刑事裁定
111年度抗字第215號
抗  告  人
即  聲請人  李耀榕


                    （現於法務部○○○○○○○○○○○執行中）
上列抗告人因聲請提審案件，不服臺灣士林地方法院111年度提
字第1號，中華民國111年1月4日裁定，提起抗告，本院裁定如下
：
    主  文
抗告駁回。
    理  由
一、原裁定意旨略以：抗告人即聲請人李耀榕前因誣告案件，經
    原審法院以108年度訴字第270號判決判處有期徒刑3月，嗣
    經本院以109年度上訴字第968號判決駁回上訴後，再以抗告
    人提起第三審上訴逾越上訴期間，裁定駁回其上訴，並經最
    高法院以110年度台抗字第405號裁定駁回抗告確定，而移送
    執行。因抗告人未到案執行，經臺灣士林地方檢察署檢察官
    發布通緝，嗣於民國110年12月25日為警緝獲，並由檢察官
    發交執行。是抗告人現因執行法院裁判之罪刑而剝奪人身自
    由，與聲請提審之要件不符，應予駁回等語。
二、抗告意旨略以：原審法院108年度訴字第270號判決內存有諸
    多違誤，抗告人業已聲請再審，現由最高法院審理中，檢察
    官未予審酌，逕以最高法院110年度台抗字第405號裁定為執
    行依據，否准抗告人繳納罰金及停止執行之聲請，強制抗告
    人入監執行，顯然違反最高法院109年度台抗字第1581號裁
    定意旨。請撤銷檢察官違法之執行，並考量抗告人因患有肺
    氣腫，需經手術治療始能痊癒，准予停止執行云云。
三、按人民被法院以外之任何機關逮捕、拘禁時，其本人或他人
    得向逮捕、拘禁地之地方法院聲請提審。但其他法律規定得
    聲請即時由法院審查者，依其規定；又受聲請法院，於繫屬
    後24小時內，應向逮捕、拘禁之機關發提審票，並即通知該
    機關之直接上級機關。但有下列情形之一者，得以裁定駁回
    之：一、經法院逮捕、拘禁。二、依其他法律規定得聲請即
    時由法院審查。三、被逮捕、拘禁人已回復自由。四、被逮
    捕、拘禁人已死亡。五、經法院裁判而剝奪人身自由。六、
    無逮捕、拘禁之事實，提審法第1條第1項、第5條第1項分別
    定有明文。
四、經查：抗告人因誣告案件，經原審法院以108年度訴字第270
    號判決判處有期徒刑3月，抗告人不服提起上訴，並經本院
    以109年度上訴字第968號判決駁回上訴後，抗告人不服提起
    上訴，經本院於109年9月3日以其上訴逾越法定期間而裁定
    駁回其上訴後，經最高法院認有調查未詳之處，以109年度
    台抗字第1581號裁定撤銷，再經本院於110年1月25日裁定駁
    回其上訴後，抗告人不服提起抗告，經最高法院以110年度
    台抗字第405號裁定駁回其抗告確定，並經臺灣士林地方檢
    察署檢察官以110年度執字第7568號案件指揮執行在案。惟
    因抗告人未到案執行，經臺灣士林地方檢察署發布通緝，嗣
    於同年12月25日緝獲到案，並由同署檢察官簽發指揮書送監
    執行，有前開裁判書查詢列印、檢察官執行指揮書及本院被
    告前案紀錄表附卷可憑。是抗告人係因檢察官執行前開法院
    確定判決而遭剝奪人身自由，原審據以裁定駁回，經核並無
    違誤。抗告人雖執前詞提起抗告，惟：㈠抗告人所犯之誣告
    罪，乃最重本刑7年以下有期徒刑，依刑法第41條第1項前段
    之規定，係屬不得易科罰金之罪，檢察官依確定判決主文據
    以指揮執行，否准其易科罰金之聲請，於法並無不合。㈡又
    抗告人雖稱患有肺氣腫等疾病，請求停止執行云云，惟依卷
    附臺北榮民總醫院診斷證明書，醫師囑言部分僅記載「戒菸
    」，並無抗告人所陳需手術治療等語，難認有何停止執行之
    必要性，亦無其他證據可認有刑事訴訟法第467條各款所示
    情事，尚無從據為准予停止執行。另抗告意旨所指之原確定
    判決有漏未調查證據等節，應循再審途徑予以救濟，亦與提
    審程序無涉。從而，本件抗告為無理由，應予駁回。至抗告
    意旨以上開最高法院裁定之合法性有疑義，請求聲請憲法法
    庭審查云云，然其既未指摘本件提審所應適用之法律有何牴
    觸憲法之虞，核與憲法訴訟法關於法院聲請法規範憲法審查
    之規定不合，本院自無從聲請憲法法庭審查，附此敘明。
據上論斷，應依提審法第10條第2項前段，裁定如主文。　　
中　　華　　民　　國　　111  　年　　2　　月　　17　　日
                  刑事第二十五庭審判長法　官  邱滋杉
                                      法　官  邱瓊瑩
                                      法　官  陳彥年
以上正本證明與原本無異。
不得再抗告。
                                      書記官  彭秀玉
中　　華　　民　　國　　111 　年　　2 　　月　　17　　日